

A PROPOS DE MOI

Passionnée depuis toujours par le domaine numérique, je me suis d'abord engagée dans un parcours trop administratif pour moi. C'est de manière autodidacte que j'ai commencé à rechercher des solutions pour optimiser la charge de travail des équipes dans lesquelles je travaillais. Un vrai déclic s'est alors produit et j'ai décidé de me consacrer pleinement au perfectionnement de mes compétences en matière de developpement Web.

COMPÉTENCES PRINCIPALES

HTML CSS Javascript
React Node-js SQL /MYSQL
Librairies CSS Methodes Agiles Git/Github

CONTACTS

06 47 68 75 38
anaisreau@gmail.com
www.linkedin.com/in/anaisreau/
https://github.com/anaisreau

CENTRES D'INTERETS

Pratique de la danse Classique et Contemporaine Diplômée EAT Jazz

Sports en nature : randonnée, surf, body board,

équitation, canyoning, escalade... Lecture : développement personnel

ANAÏS RÉAU

DEVELOPPEUSE FULL STACK

JAVASCRIPT / REACT

NODE-JS

FORMATIONS

WILD CODE SCHOOL MARSEILLE

2020 - 2020 | Développeur full stack web et web mobile -Javascript/React - Node Js - mySql

IUT AIX EN PROVENCE

2010-2011- Licence Professionnelle de commerce Inter Entreprises

GRETA AIX MARSEILLE

2008 / 2010 - BTS Assistante de gestion

EXPERIENCES

WILD CODE SCHOOL

DÉVELOPPEUR WEB ET WEB MOBILE 02/03/2020 AU 31/07/2020

HTML/CSS
Javascript
React
Node-js
Express
SQL
UX UI Design
Methodes Agiles (SCRUM)
CLI
Librairies CSS (Semantic UI - Bootstrap)
Veille technologique
Git /Github
Hackathon (24 et 48h)
3 projets dont un projet client de 3 mois

CAISSE D'ALLOCATIONS FAMILIALES

ASSISTANTE DE DIRECTION CDI 02/03/2015 - 29/02/2020

FINANCIÈRE JAUNAY

ASSISTANTE DE DIRECTION CDI 01/09/2014 AU 28/02/2015

CRÉATION GESTION DE RESTAURANT GÉRANTE

01/07/2013 AU 01/07/2014

SNCF

ASSISTANTE DIRECTRICE DES VENTES 26/09/2012 AU 30/08/2013

SNCF

ASSISTANTE ANIMATEUR DES VENTES 06/09/2010 AU 30/09/2011